【裁判字號】    91,易,3163
【裁判日期】    920110
【裁判案由】    竊盜
【裁判全文】
臺灣臺中地方法院刑事判決                        九十一年度易字第三一六三號
    公  訴  人  臺灣臺中地方法院檢察署檢察官
    被      告  乙○○  男  二.
右列被告因竊盜案件，經檢察官提起公訴（九十一年度偵字第二○五二七號），本院
判決如左：
    主  文
乙○○竊盜未遂，累犯，處有期徒刑伍月，如易科罰金，以參佰元折算壹日。
扣案之鑰匙壹支沒收。
    事  實
一、乙○○曾於民國八十七年間因犯竊盜罪案件，經本院判處有期徒刑七月確定，嗣
    經送監執行，於八十八年六月三十日執行完畢，猶不知悔改，竟意圖為自己不法
    之所有，於九十一年十月十九日零時許，在臺中市○○區○○路五十號後側停車
    場，以其所有客觀上不具危險性之鑰匙一支，開啟甲○○所有之車牌號碼ＰＦ─
    五一二○號自小客車車門鎖，並進入車內著手竊取該車，嗣於同日零時十分許，
    尚未及發動該車引擎，即為警當場查獲而未得逞，並扣得其所有用以行竊之鑰匙
    一支。
二、案經臺中市警察局第四分局報告臺灣臺中地方法院檢察署檢察官偵查起訴。
    理  由
一、訊據被告乙○○固坦承於右揭時、地進入被害人甲○○所有之自小客車等情不諱
    ，惟矢口否認有竊盜之犯行，辯稱：伊不是要偷車，因喝醉酒，而家裡十二點就
    已鎖門，當時頭很痛，進入前開車內睡覺，係以自己所有之鑰匙插入車門就打開
    了，後來想要吐，之後我下車就被警察查獲云云。經查：被害人甲○○係車牌號
    碼ＰＦ─五一二○號車車主，並未同意借車予被告，該車停放時車門有上鎖等情
    ，業據被害人甲○○於警訊時陳明，另證人即查獲本件之警員丙○○於偵查中證
    稱其到場時正好目睹被告正從車子走出來，其未聞到酒味，在所內訊問時也未聞
    到酒味等語，另於審理中結證稱當日其執行勤務，有民眾報案有人在停車場要偷
    車，其從派出所直接到停車場，派出所距離停車場約有五、六百公尺，到達現場
    時，看到一輛車車內有光源，其上前靠近，距離車子三至五公尺左右，被告就從
    左側駕駛座車門下車想離開，其叫被告站住，並詢問該車是否被告所有，被告答
    以不是，隨後巡邏車即到現場，並將被告帶回派出所，該車當時狀況並未發動，
    且被告在查獲後及訊問期間並無嘔吐或表示頭暈之情事等語，衡諸被告所辯其進
    入他人車輛內僅為休息睡覺一節，已與常情乖違，而被害人甲○○亦無借該車與
    被告，且該車有上鎖等情以觀，被告擅自開啟被害人上鎖車門進入車內，且在警
    員到場接近該自用小客車時立即下車，而被告警方為查獲後亦無酒味及嘔吐或表
    示頭暈之情事，而足徵被告辯以酒醉頭痛進入車內休息睡覺一節，應非真正。被
    告於深夜之際無端進入他人自用小客車，顯係著手行竊，被告辯以進入上開車輛
    係為休息睡覺而非行竊云云，顯係卸責之詞，不足採信。此外，復有搜索扣押筆
    錄、扣押物品目錄表、贓物認領保管收據、現場圖、車籍作業系統─查詢認可資
    料各一張、查獲現場照片二幀在卷可參，及被告所有供行竊所用之鑰匙一支扣案
    足憑，本件事證明確，被告犯行洵堪認定，應予依法論科。
二、核被告所為，係犯刑法第三百二十條第三項、第一項之竊盜未遂罪。公訴人認被
    告係犯刑法第三百二十條第二項、第一項之竊盜未遂罪，其引用法條條項顯誤載
    ，併予敘明。被告於九十一年十月十九日零時許，在臺中市○○區○○路五十號
    後側停車場，持其所有之鑰匙一支為工具，進入被害人甲○○所有之車牌號碼Ｐ
    Ｆ－五一二○號自小客車駕駛座行竊該車，尚未及發動駛離即為警查獲，顯見其
    尚未得手，為未遂犯，爰依刑法第二十六條前段之規定，按既遂犯之刑度減輕其
    刑，惟被告曾於民國八十七年間因犯竊盜罪案件，經本院判處有期徒刑七月確定
    ，嗣經送監執行，於八十八年六月三十日執行完畢，有臺灣臺中地方法院檢察署
    刑案資料查註紀錄表及臺灣高等法院被告全國前案紀錄表各一件在卷可稽，其受
    有期徒刑執行完畢後，五年以內再犯本案有期徒刑以上之罪，為累犯，應依刑法
    第四十七條規定加重其刑，並依法先加後減之。爰審酌被告已有竊盜前科之素行
    、持鑰匙行竊車輛之手段、尚未竊得該車所生危害非大、且於警偵訊及審理中猶
    砌詞卸責，難認犯後態度良好等一切情狀，量處如主文第一項所示之刑，並諭知
    易科罰金之折算標準，以資懲儆。扣案之鑰匙一支為被告所有且係供竊盜所用之
    物，業經被告供明在卷，應依法宣告沒收。
據上論斷，應依刑事訴訟法第二百九十九條第一項前段，刑法第三百二十條第三項、
第一項、第二十六條前段、第四十七條、第四十一條第一項前段、第三十八條第一項
第二款，罰金罰鍰提高標準條例第一條前段、第二條，判決如主文。
中      華      民      國      九十二      年      一      月    十    日
                                    臺灣臺中地方法院刑事第二庭
                                        法  官  陳  葳
右正本證明與原本無異。
如不服本判決，應於收受本判決後十日內向本院提出上訴書狀，其未敘述上訴理由者
，並得於提起上訴後十日內向本院補提理由書狀（均須按他造當事人之人數附繕本）
「切勿逕送上級法院」。
            書記官
中      華      民      國      九十二      年      一      月    十    日
附錄法條：
刑法第三百二十條
意圖為自己或第三人不法之所有，而竊取他人之動產者，為竊盜罪，處五年以下有期
徒刑、拘役或五百元以下罰金。
意圖為自己或第三人不法之利益，而竊佔他人之不動產者，依前項之規定處斷。
前二項之未遂犯罰之。


司法院資訊處製作；財團法人民間司法改革基金會備份。
